---
title: "02_hospody"
author: "Michael Škvrňák"
date: "`r Sys.Date()`"
output: html_document
---

```{r setup, include=FALSE}
knitr::opts_chunk$set(echo = TRUE)

library(dplyr)
library(quanteda)
library(readtext)

options(width = 300)

load_files <- function(path){
    files <- list.files(path, "*.txt", full.names = TRUE)
    text <- readtext(files, docvarsfrom = "filenames")
    corpus <- corpus(text)
    tokens(corpus)
}
```

## Die Landtafel des Markgrafthumes Mähren. Brünner Cuda
```{r}
desky1 <- load_files("texts/171/")

kwic(desky1, c("taber*", "thaber*"))
kwic(desky1, "humul*")
kwic(desky1, "slad*")
kwic(desky1, "krcz*")

```

## Die Landtafel des Markgrafthumes Mähren. Olmützer Cuda
```{r}
desky2 <- load_files("texts/301/")

kwic(desky2, c("taber*", "thaber*"))
kwic(desky2, "humul*")
kwic(desky2, "slad*")
kwic(desky2, "krcz*")
```

## Decem registra censuum
```{r}
desky3 <- load_files("texts/154/")

kwic(desky3, c("taber*", "thaber*"))
kwic(desky3, "humul*")
kwic(desky3, "slad*")
kwic(desky3, "krcz*")
```

# Codex diplomaticus Bohemiae
## CDB I
```{r}
cdb1 <- load_files("texts/1244")
kwic(cdb1, c("taber*", "thaber*"))
kwic(cdb1, c("humul*"))
kwic(cdb1, c("slad*"))
kwic(cdb1, c("krcz*"))
```

## CDB II
```{r}
cdb2 <- load_files("texts/1243")
kwic(cdb2, c("taber*", "thaber*"))
kwic(cdb2, c("humul*"))
kwic(cdb2, c("slad*"))
kwic(cdb2, c("krcz*"))
```

## CDB III/1
```{r}
cdb3a <- load_files("texts/565")
kwic(cdb3a, c("taber*", "thaber*"))
kwic(cdb3a, c("humul*"))
kwic(cdb3a, c("slad*"))
kwic(cdb3a, c("krcz*"))
```

## CDB III/2
```{r}
cdb3b <- load_files("texts/598")
kwic(cdb3b, c("taber*", "thaber*"))
kwic(cdb3b, c("humul*"))
kwic(cdb3b, c("slad*"))
kwic(cdb3b, c("krcz*"))
```

# Regesta Bohemiae et Moraviae
## RBM I 
```{r}
rbm1 <- load_files("texts/222")
kwic(rbm1, c("taber*", "thaber*"))
kwic(rbm1, c("humul*"))
kwic(rbm1, c("slad*"))
kwic(rbm1, c("krcz*"))
```

## RBM II
```{r}
rbm2 <- load_files("texts/132")
kwic(rbm2, c("taber*", "thaber*"))
kwic(rbm2, c("humul*"))
kwic(rbm2, c("slad*"))
kwic(rbm2, c("krcz*"))
```

## RBM III
```{r}
rbm3 <- load_files("texts/130")
kwic(rbm3, c("taber*", "thaber*"))
kwic(rbm3, c("humul*"))
kwic(rbm3, c("slad*"))
kwic(rbm3, c("krcz*"))
```

## RBM IV
```{r}
rbm4 <- load_files("texts/196")
kwic(rbm4, c("taber*", "thaber*"))
kwic(rbm4, c("humul*"))
kwic(rbm4, c("slad*"))
kwic(rbm4, c("krcz*"))
```

## RBM VI/1
```{r}
rbm6a <- load_files("texts/698")
kwic(rbm6a, c("taber*", "thaber*"))
kwic(rbm6a, c("humul*"))
kwic(rbm6a, c("slad*"))
kwic(rbm6a, c("krcz*"))
```

## RBM VI/2
```{r}
rbm6b <- load_files("texts/699")
kwic(rbm6b, c("taber*", "thaber*"))
kwic(rbm6b, c("humul*"))
kwic(rbm6b, c("slad*"))
kwic(rbm6b, c("krcz*"))
```

## RBM VII/1
```{r}
rbm7a <- load_files("texts/1061")
kwic(rbm7a, c("taber*", "thaber*"))
kwic(rbm7a, c("humul*"))
kwic(rbm7a, c("slad*"))
kwic(rbm7a, c("krcz*"))
```

## RBM VII/2
```{r}
rbm7b <- load_files("texts/1060")
kwic(rbm7b, c("taber*", "thaber*"))
kwic(rbm7b, c("humul*"))
kwic(rbm7b, c("slad*"))
kwic(rbm7b, c("krcz*"))
```

## RBM VII/3
```{r}
rbm7c <- load_files("texts/1062")
kwic(rbm7c, c("taber*", "thaber*"))
kwic(rbm7c, c("humul*"))
kwic(rbm7c, c("slad*"))
kwic(rbm7c, c("krcz*"))
```

## RBM VII/4
```{r}
rbm7d <- load_files("texts/1063")
kwic(rbm7d, c("taber*", "thaber*"))
kwic(rbm7d, c("humul*"))
kwic(rbm7d, c("slad*"))
kwic(rbm7d, c("krcz*"))
```

## RBM VII/5
```{r}
rbm7e <- load_files("texts/1064")
kwic(rbm7e, c("taber*", "thaber*"))
kwic(rbm7e, c("humul*"))
kwic(rbm7e, c("slad*"))
kwic(rbm7e, c("krcz*"))
```

## Belehnungs- und Lehensgerichtsbücher des Bisthums Olmütz I (Lechner)
```{r}
lechner1 <- load_files("texts/543")
kwic(lechner1, c("taber*", "thaber*"))
kwic(lechner1, c("humul*"))
kwic(lechner1, c("slad*"))
kwic(lechner1, c("krcz*"))
```

## Belehnungs- und Lehensgerichtsbücher des Bisthums Olmütz II (Lechner)
```{r}
lechner2 <- load_files("texts/544")
kwic(lechner1, c("taber*", "thaber*"))
kwic(lechner1, c("humul*"))
kwic(lechner1, c("slad*"))
kwic(lechner1, c("krcz*"))
```

